【裁判字號】    98,上訴,546
【裁判日期】    980303
【裁判案由】    偽造文書等
【裁判全文】
臺灣高等法院臺中分院刑事判決         98年度上訴字第546號
上  訴  人
即  被  告  甲○○
上列上訴人因偽造文書等案件，不服臺灣臺中地方法院97年度訴
字第3960號中華民國98年1月13日第一審判決（起訴案號：臺灣
臺中地方法院檢察署97年度偵字第19105號），提起上訴，本院
判決如下：
    主  文
上訴駁回。
    理  由
一、按「依刑事訴訟法第350條、第361條、第362條、第367條規
    定，不服地方法院之第一審判決而上訴者，須提出上訴書狀
    ，並應敘述具體理由，為上訴必備之程式；其所提出之書狀
    未敘述上訴理由，或僅曾以言詞陳述上訴理由者，均應於上
    訴期間屆滿後20日內補提理由書於第一審法院。第一審法院
    經形式審查，認逾期未補提上訴理由者，應定期間先命補正
    ；逾期未補正者，為上訴不合法律上之程式，應以裁定駁回
    。倘已提出上訴理由，但所提非屬具體理由者，則由第二審
    法院以上訴不合法律上之程式，判決駁回。而所謂具體理由
    ，必係依據卷內既有訴訟資料或提出新事證，指摘或表明第
    一審判決有何採證認事、用法或量刑等足以影響判決本旨之
    不當或違法，而構成應予撤銷之具體事由，始克當之（例如
    ：依憑證據法則具體指出所採證據何以不具證據能力，或依
    憑卷證資料，明確指出所為證據證明力之判斷如何違背經驗
    、論理法則）；倘僅泛言原判決認定事實錯誤、違背法令、
    量刑失之過重或輕縱，而未依上揭意旨指出具體事由，或形
    式上雖已指出具體事由，然該事由縱使屬實，亦不足以認為
    原判決有何不當或違法者（例如：對不具有調查必要性之證
    據，法院未依聲請調查亦未說明理由，或援用證據不當，但
    除去該證據仍應為同一事實之認定），皆難謂係具體理由，
    俾與第二審上訴制度旨在請求第二審法院撤銷、變更第一審
    不當或違法之判決，以實現個案救濟之立法目的相契合，並
    節制濫行上訴」（最高法院97年台上字第 892號判決可資參
    照）。
二、上訴人即被告甲○○（以下稱被告）因不服臺灣彰化地方法
    院第一審判決而於法定上訴期間之98年2月2日提起上訴，其
    上訴意旨略以：(一)被告對於被害人所為自始僅屬一個犯意、
    一個行為，原判決竟予割裂分為數行為、數罪而為論罪處罰
    ，即為不當；(二)被告認罪願接受處罰，並已與被害人及告訴
    人達成和解，被告先支付之和解金額已超過詐取金額8萬元
    甚多，目前尚須支付被害人40餘萬元，迄今還無著落，如今
    再需籌措易科罰金之近20萬元，能力尚有不足，請酌情從輕
    改判云云。
三、經查：
  (一)刑法於94年2月2日修正公布，刪除第56條所定連續犯之規定
    ，自95年7月1日施行。而基於概括之犯意連續數行為，於刑
    法修正刪除連續犯規定之前，固依連續犯論以一罪，惟此次
    刑法第56條修正理由之說明，謂「對繼續犯同一罪名之罪者
    ，均適用連續犯之規定論處，不無鼓勵犯罪之嫌，亦使國家
    刑罰權之行使發生不合理之現象」、「基於連續犯原為數罪
    之本質及刑罰公平原則之考量，爰刪除有關連續犯之規定」
    等語，即係將本應各自獨立評價之數罪，回歸本來就應賦予
    複數法律效果之原貌。本件被告所為詐欺取財、行使偽造私
    文書等數次犯行，係分別於不同時間侵害不同被害人之財產
    等法益，且犯罪時間均係於刑法修正刪除連續犯規定之後所
    犯，依照上開說明，應以一罪一罰予以獨立評價。被告空言
    其「所為自始僅屬一個犯意、一個行為」云云，自不構成應
    予撤銷原審判決之具體事由，揆諸最高法院上開判決意旨，
    難認係具體之上訴理由。
  (二)至被告上訴意旨雖另指摘：其認罪願接受處罰，並已與被害
    人及告訴人達成和解，還款能力尚有不足，請酌情從輕改判
    云云。核被告就量刑部分雖有表示意見，惟並未具體敘述原
    審法院有何事實認定錯誤，或有何證據未予調查採信，亦非
    屬得上訴第二審之具體理由。
  (三)綜上所述，被告雖於法定上訴期間提起上訴，然其上訴意旨
    所指摘者，並非具體之理由，其上訴顯不合法律上程式，爰
    不經言詞辯論，逕予判決駁回。
據上論斷，應依刑事訴訟第367條前段、第372條，判決如主文。
中    華    民    國    98    年    3     月    3     日
            刑事第七庭    審判長法  官  林  榮  龍
                                法  官  張  惠  立
                                法  官  鄭  永  玉
以上正本證明與原本無異。
如不服本判決應於收受送達後十日內向本院提出上訴書狀，其未
敘述上訴理由者，並得於提起上訴後十日內向本院補提理由書狀
（均須按他造當事人之人數附繕本）「切勿逕送上級法院」。
                                書記官    瑞  芳
中    華    民    國    98    年    3     月    4     日


司法院資訊處製作；財團法人民間司法改革基金會備份。
